臺灣苗栗地方法院刑事判決　　　　　　　 93年度易字第570號
公　訴　人　臺灣苗栗地方法院檢察署檢察官
被　　　告　丙○○
　　　　　　甲○○　37歲民.
上列被告等因竊盜案件，經檢察官提起公訴（93年度偵字第3124
號）及移送併辦（93年度偵字第3722號、94年度偵字第222 號）
，本院合議庭裁定由受命法官獨任進行簡式審判程序，判決如下
：
    主  文
丙○○結夥三人以上攜帶兇器竊盜，累犯，處有期徒刑壹年貳月
。扣案之活動扳手、開口扳手、梅花扳手及套筒各壹支均沒收。
甲○○連續結夥三人以上攜帶兇器竊盜，處有期徒刑壹年貳月，
扣案之活動扳手、開口扳手、梅花扳手及套筒各壹支均沒收。
　　事  實
一、丙○○前於民國86年間，因偽造有價證券案件，經臺灣士林
    地方法院以86年度訴字第1149號判處有期徒刑3 年6 月確定
    ，於91年3 月12日假釋出監，於92年7 月24日假釋期滿，縮
    短刑期執行完畢，猶仍不知悔改，與甲○○、乙○○（另案
    審結）共同基於意圖為自己不法所有之犯意聯絡，於93年8
    月25日晚上11時30分許，由乙○○駕駛其父親胡貴福（不知
    情）所有、車號JR—3581號自小貨車，搭載丙○○及甲○○
    2 人，在省道台61線西濱快速道路北上94點6 公里處即苗栗
    縣竹南鎮○○○○路段，由丙○○與甲○○分持甲○○所有
    客觀上對人之生命、身體安全構成威脅、可供兇器使用之活
    動板手、開口扳手及梅花板手各1 支，乙○○則持其所有套
    筒1 支，竊取交通部公路總局所有、杵於前開路段橋面道路
    上之不鏽鋼白鐵方形欄杆10支與固定方形欄杆用之白鐵基座
    11個，得手後，欲將之搬運至上開車輛時，於同月26日凌晨
    1 時15分許，為執行勤務之員警在現場當場查獲，並扣得竊
    盜所用之活動扳手、開口扳手、梅花扳手及套筒各1 支。
二、甲○○復承前揭竊盜之概括犯意，於93年9 月7 日凌晨3 時
    30分許，在苗栗縣竹南鎮營盤里合作1 村11號前，持其先前
    擔任戊○○司機時所取得之OM—1677號自小貨車之備分鑰匙
    ，竊取戊○○所有停放在上址之前開自小貨車，得手後，供
    己使用。又於同年月28日上午7 時許至翌日上午6 時許間，
    在苗栗縣頭份鎮○○路與東民路口，徒手竊取日瓊翔所有、
    車號MI—1621號自小貨車，得手後，供己使用；繼於同年月
    30日，在苗栗縣竹南鎮營盤里營盤邊227 號旁空地，徒手竊
    取林春旺所有之不銹鋼管8 支，得手後，於翌日，與另一姓
    名年籍不詳之成年男子共同駕駛前開自小貨車，將所竊得之
    不銹鋼管8 支售予曾坤裕及曾振軒（此2 人均業據檢察官為
    不起處分），嗣為林春旺在曾坤裕所開設之資源回收場發現
    後報警查獲。
三、案經保管人即交通部公路總局第二區養護工程處苗栗公務段
    養護工程師丁○○訴由苗栗縣警察局竹南分局報請臺灣苗栗
    地方法院檢察署檢察官偵查起訴暨移送併辦。
　　理  由
一、上揭事實，業據被告丙○○、甲○○於偵查中及本院審理時
    坦承不諱，核與告訴人丁○○所指訴之情節相符，並經共犯
    乙○○於警詢中供認甚明，且有被害人戊○○、日瓊翔、林
    春旺，證人陳南棋、曾振軒、曾坤裕分別於警詢、偵查中陳
    述及證述甚詳，並有贓物認領保管單3 張、車輛竊盜、車牌
    失竊資料個別查詢報表車輛查詢認可資料2 紙、現場圖、車
    輛尋獲受理報案單、坤裕企業社收貨單各1 張、內政部警政
    署刑事警察局93年12月6 日刑紋字第0930238041號鑑驗書1
    份及現場照片23幀在卷可稽，此外，復有活動扳手、開口扳
    手、梅花扳手及套筒各1 支扣案可資佐證，足徵被告2 人之
    自白均與事實相符，本件事證明確，被告2 人之犯行堪以認
    定。
二、按刑法第321 條第1 項第3 款之攜帶兇器，其兇器之種類並
    無限制，凡客觀上足以對人之生命、身體、安全構成威脅者
    均屬之。且只需行竊時有攜帶此種具有危險性之兇器已足，
    並不以攜帶之初即有行凶之意圖為必要，最高法院著有79年
    台上字第5253號判例意旨可資參照。活動扳手、開口扳手、
    梅花扳手均為質地堅硬之利器，客觀上對人之生命、身體具
    有危險性、可供為兇器使用。被告2 人與共犯乙○○結夥3
    人以上攜帶上開扳手實施竊盜，核其所為，係犯刑法第321
    條第1 項第3 款、第4 款之結夥3 人以上攜帶兇器竊盜罪；
    被告甲○○另又犯刑法第320 條第1 項之竊盜罪。被告丙○○、甲○○與共犯乙○○彼此間，有犯意聯絡及行為分擔，
    均為共同正犯。被告甲○○所犯上開1 次加重竊盜罪及3 次
    普通竊盜罪，時間緊接，方法相同，所犯係構成要件相同之
    罪，為連續犯，應依刑法第56條規定論以1 加重竊盜罪，並
    加重其刑。檢察官移送併案部分（93年度偵字第3722號、94
    年度偵字第222 號），雖未據起訴，惟與前揭已起訴部分，
    有連續犯裁判上1 罪之關係，為起訴效力所及，本院自應一
    併予以審理，附此敘明。被告丙○○前於86年間，因偽造有
    價證券案件，經臺灣士林地方法院以86年度訴字第1149 號
    判處有期徒刑3 年6 月確定，於91年3 月12日假釋出監，於
    92年7 月24日假釋期滿，縮短刑期執行完畢，有臺灣高等法
    院被告全國前案紀錄表1 件在卷可稽，其於5 年內再犯本件
    有期徒刑以上之罪，為累犯，應依刑法第47條規定，加重其
    刑。爰審酌被告丙○○於92年間，因竊盜案件，甫於93年7
    月29日，經本院以93年易字第24 7號判決有期徒刑1 年（現
    在執行中），此觀前開紀錄表即明，其於前開判決後，竟因
    遭公司解僱而臨時起意再犯本件竊盜罪而觸法乙情，亦據被
    告丙○○自承在卷，足見其未因此有所教訓而徹底悔改；被
    告2 人竊取上開白鐵方形欄杆與基座，造成道路往來之危險
    ，影響甚鉅，及其2 人之生活狀況、智識程度、犯罪動機、
    目的、攜帶兇器行竊之手段，足以造成他人生命、身體及財
    產之危害，及被害人所受之損失，被告2 人犯後均坦承犯行
    等一切情狀，認檢察官求處被告2 人均有期徒刑1 年2 月尚
    稱妥適，依其所求分別量處如主文所示之刑，以示懲儆。
三、扣案之活動扳手、開口扳手、梅花扳手及套筒各1 支分別為
    被告甲○○及共犯乙○○所有，供其等犯罪所用之物，業據
    其等供明在卷，應依刑法第38條第1 項第2 款規定宣告沒收
    。至被告甲○○持以行竊之鑰匙1 把，並未扣案且已丟棄無
    從尋獲，亦據被告甲○○供承在卷，爰不另為沒收之諭知。
四、被告2 人於本院審理時均捨棄上訴權，依刑事訴訟法第359
    條規定，均喪失上訴權，附此敘明。
據上論斷，應依刑事訴訟法第273 條之1 第1 項、第299 條第1
項前段，刑法第28條、第56條、第321 條第1 項第3 款、第4 款
、第47條、第38條第1 項第2 款，判決如主文。
本案經檢察官黃彥琿到庭執行職務。
中　　華　　民　　國　　94　　年　　2 　　月　　16　　日
                  刑事第3庭   法　官　林卉聆
以上正本證明與原本無異。
如不服本判決，應於送達後10日內向本院提出上訴狀（應附繕本
）。
被告二人均不得上訴。
   　　                       書記官　盧俊良
中　　華　　民　　國　　94　　年　　2 　　月　　17　　日
附錄論罪之法條全文：
中華民國刑法第321條第1項
犯竊盜罪而有左列情形之一者，處六月以上、五年以下有期徒刑
：
一  於夜間侵入住宅或有人居住之建築物、船艦或隱匿其內而犯
    之者。
二  毀越門扇、牆垣或其他安全設備而犯之者。
三  攜帶兇器而犯之者。
四  結夥三人以上而犯之者。
五  乘火災、水災或其他災害之際而犯之者。
六  在車站或埠頭而犯之者。
